Minutes et répertoires du notaire Jean YVER, 1562 - 6 novembre 1573 (étude XXXVI)
Archives nationales
- Minutes de Jean YVER, 1562 - 1573; MC/ET/XXXVI/18 - MC/ET/XXXVI/24
  - Minutes. 1566 - 1568, MC/ET/XXXVI/21; Document détérioré.
    - Pouvoir [procuration] par M. de Fizes, baron de Chaulne, pour négocier avec Mgr l'évêque de Montpellier et autres sur la baronnie de Chaulne., 28 juin 1566; MC/ET/XXXVI/21
      E. Caron, A travers les minutes des notaires parisiens [étude XXXVI, env. 990 actes], 1559-1577, Paris, 1900, notice n°185 (voir contexte dans le Plan d’orientation général - Notaires de Paris, guides thématiques du Minutier).
      procuration; Fizes de, M. de; évêque
    - Pouvoir [procuration] par révérend père en Dieu, Pierre de Gondi, évêque et duc de Langres, afin de défendre devant le bailli de Dijon aux prétentions de la dame de Trouhans au préjudice de son duché de Langres et comté de Monsaulson., 30 juin 1566; MC/ET/XXXVI/21
      E. Caron, A travers les minutes des notaires parisiens [étude XXXVI, env. 990 actes], 1559-1577, Paris, 1900, notice n°184 (voir contexte dans le Plan d’orientation général - Notaires de Paris, guides thématiques du Minutier).
      procuration; Dijon (Côte-d'Or); Gondi, Pierre de; Trouhans, Madame de; évêque
    - Transport par..... Bernard, hauberjonnier du roi, à Dominique Lechany, fabricant l'argenterie du roi, de 6,822 l. t. dus par le roi pour parties fournies à Sa Majesté., juillet 1566
      E. Caron, A travers les minutes des notaires parisiens [étude XXXVI, env. 990 actes], 1559-1577, Paris, 1900, notice n°197 (voir contexte dans le Plan d’orientation général - Notaires de Paris, guides thématiques du Minutier).
      cession; Bernard; Lechany, Dominique
    - Engagement par Guillaume Trouillot, valet de chambre de Mgr le comte de Retz, de fournir lettres de provision à l'état et office de notaire vacant à Sens et ce moyennant 520 l. t., 2 juillet 1566; MC/ET/XXXVI/21
      La date, erronée, donnée sur l'ouvrage d'E. Caron est juillet 1566
      E. Caron, A travers les minutes des notaires parisiens [étude XXXVI, env. 990 actes], 1559-1577, Paris, 1900, notice n°187 (voir contexte dans le Plan d’orientation général - Notaires de Paris, guides thématiques du Minutier).
      promesse; Sens (Yonne); Trouillot, Guillaume; employé de maison; notaire
    - Dépôt par le mandataire de Gabrielle de Lhopital, fille de haut et puissant seigneur messire Aloph de Lhopital, chevalier sr. de Choisy et de dame Louise de Poisieu, dame de Saint-Mesme, fille majeure de vingt-neuf ans: 1° D'une très longue lettre du 27 juin 1566 dans laquelle Gabrielle de Lhopital, sans réponse depuis qu'elle a été mise au couvent de la Pommeraye, déclare qu'elle n'a jamais voulu être religieuse et qu'elle n'a fait qu'obéir à M. son père et à sa mère. Elle la supplie de la reprendre pour demeurer avec elle le reste de sa vie. Elle déclare renoncer à tous les biens de la famille, rappelant que son frère s'était engagé à payer 100 l. de pension, qui n'avaient jamais été versés et qu'elle avait vécu du travail de ses mains. 2°d'un acte en latin du juge de l'officialité de Sens relation de paiement par René de Lhopital d'une somme de 80 livres affecté pour deux mois et plus aux besoins de Gabrielle de Lhopital., 3 juillet 1566; MC/ET/XXXVI/21
      La date, erronée, donnée sur l'ouvrage d'E. Caron est 1566
      E. Caron, A travers les minutes des notaires parisiens [étude XXXVI, env. 990 actes], 1559-1577, Paris, 1900, notice n°186 (voir contexte dans le Plan d’orientation général - Notaires de Paris, guides thématiques du Minutier).
      dépôt de pièces; Sens (Yonne); Lhopital, Gabrielle de; Lhopital, Aloph de; Lhopital, René de; Poisieu, Louise de
    - Supplication de Gabrielle de Lhospital, âgée de 29 ans, fille de Aloph de Lhospital, sieur de Choisy, et de Louise de Peizieu, à sa mère pour lui permettre de quitter l'abbaye de la Pommeraye et de vivre auprès d'elle., 3 juillet 1566; MC/ET/XXXVI/21
      Lhospital, Gabrielle de; Lhospital, Aloph de; Peizieu, Louise de
    - Procuration concernant Hugues DUMAS, contrôleur général des postes du roi., 5 juillet 1566; MC/ET/XXXVI/21
      procuration; Dumas, Hugues; contrôleur (Ancien Régime)
    - Pouvoir par Anne de la Cabrianne, damoiselle, l'une des filles de la reine, mère du roi, de céder et transporter la quarte partie et portion des biens de la succession de feu Mre Camille de la Cabrianne, son père et indivis, notamment avec ses frères Gabriel et Charles de la Cabrianne., 6 juillet 1566; MC/ET/XXXVI/21
      E. Caron, A travers les minutes des notaires parisiens [étude XXXVI, env. 990 actes], 1559-1577, Paris, 1900, notice n°188 (voir contexte dans le Plan d’orientation général - Notaires de Paris, guides thématiques du Minutier).
      procuration; La Cabrianne, Anne de; La Cabrianne, Camille de; La Cabrianne, Gabriel de; La Cabrianne, Charles de
    - Bail par haut et puissant seigneur prince François de Bourbon, dauphin d'Auvergne, de la châtellenie, terre et seigneurie de Saint-Mouvin-sur-l'Auron, tant en cens, rentes, dîmes, fermages, lods, ventes, défauts, amandes, poullailler, pêcheries d'étang et rivières que en grains et autres fruits., 9 juillet 1566; MC/ET/XXXVI/21
      E. Caron, A travers les minutes des notaires parisiens [étude XXXVI, env. 990 actes], 1559-1577, Paris, 1900, notice n°191 (voir contexte dans le Plan d’orientation général - Notaires de Paris, guides thématiques du Minutier).
      bail; Montpensier, Louis II de Bourbon (1513-1582, duc de)
    - Procuration par Guillaume HOUZAY, ayant la charge des levrettes de la chambre du roi, à Philippes LESCUYER, aussi ayant le charge des levrettes du roi., 9 juillet 1566; MC/ET/XXXVI/21
      procuration; Houzay, Guillaume; Lescuyer, Philippe
    - Pouvoir [procuration] par Jacques Dumant, huissier de cuisine de bouche du roi, et Raynaud, sommelier de bouche du roi, pour recevoir 300 écus d'or soleil donnés par le roi aux constituants et assignés sur le domaine du bailliage de Rouen., 10 juillet 1566
      E. Caron, A travers les minutes des notaires parisiens [étude XXXVI, env. 990 actes], 1559-1577, Paris, 1900, notice n°190 (voir contexte dans le Plan d’orientation général - Notaires de Paris, guides thématiques du Minutier).
      procuration; Rouen (Seine-Maritime); Dumant, Jacques; Raynaud; officier de la Bouche du roi (Ancien Régime)
    - Projet de supplique: Plaise au roi exempter des tailles et subsides..... Gonard, naguères compagnon des bandes de feu sr de Givry en Italie et en France et depuis de la compagnie du sr de Brancas, en considération des services qu'il a faits depuis seize ans et plus. .-Et au-dessous: Je crois que le roi l'accordera au suppliant, mais M. le chancelier ne le lui expédiera que s'il pouvait avoir quelque petit office auprès du roi pour avoir l'exemption [au dot de titre nouvel Nicol de Lisle à Chaillet Challeau du 17-07-1566]., 14 juillet 1566; MC/ET/XXXVI/21
      acte situé au dos de titre nouvel de Nicolas Antoine et Catherine Delisle laboureur de vigne à Belleville du 14 juillet 1566
      E. Caron, A travers les minutes des notaires parisiens [étude XXXVI, env. 990 actes], 1559-1577, Paris, 1900, notice n°192 (voir contexte dans le Plan d’orientation général - Notaires de Paris, guides thématiques du Minutier).
      Gonard; Brancas; Lisle, Nicol de
    - Procuration concernant Charles Fixin, secrétaire ordinaire de madame Marguerite de France., 16 juillet 1566; MC/ET/XXXVI/21
      procuration; Fixin, Charles
    - Pouvoir [procuration] par haute et puissante dame, Françoise de Brézé, duchesse douairière de Bouillon, dame souveraine de Raucourt, baronne de Maulx, et haut et puissant seigneur Henry de la Marche, son fils, duc de Bouillon, chevalier de l'ordre du roi, et capitaine des Suisses au service du roi de vendre ou affermer une maison, cour et jardin provenant de la succession de haute et puissante damme, Diane de Poitiers, sa mère, duchesse de Valentinois, assise à Paris, rue d'Autriche, ayant sortie sur la rue de Richebourg, dite du Coq., 19 juillet 1566; MC/ET/XXXVI/21
      E. Caron, A travers les minutes des notaires parisiens [étude XXXVI, env. 990 actes], 1559-1577, Paris, 1900, notice n°193 (voir contexte dans le Plan d’orientation général - Notaires de Paris, guides thématiques du Minutier).
      procuration; Brézé, Françoise de; Brézé, Henry de; Poitiers, Diane de
    - Promesse de Jean Gaboury, tentier ordinaire du roi, à Jean Deserres, notaire du roi, superintendant de ses vivres et évitaillemens de livrer des matelas, paillasses et couvertures à Calais, 20 juillet 1566; MC/ET/XXXVI/21
      marché; Calais (Pas-de-Calais); Gaboury, Jean; Deserres, Jean; notaire
    - Acte [quittance] entre Dominique Lechany, fabricant l'argenterie du roi et Bernardin Bedaign, gentilhomme. de Mgr le maréchal de Damville, fils de feu capitaine Bedaigne., 23 juillet 1566; MC/ET/XXXVI/21
      E. Caron, A travers les minutes des notaires parisiens [étude XXXVI, env. 990 actes], 1559-1577, Paris, 1900, notice n°195 (voir contexte dans le Plan d’orientation général - Notaires de Paris, guides thématiques du Minutier).
      quittance; Lechany, Dominique; Bedaign, Bernardin; Damville (maréchal de)
    - Pouvoir [procuration] par révérend père en Dieu, Me Pierre de Gondi, évêque et duc de Langres, de prendre et appréhender la possession de certains héritages dépendant de l'abbaye de Saint-Baudrille., 24 juillet 1566
      E. Caron, A travers les minutes des notaires parisiens [étude XXXVI, env. 990 actes], 1559-1577, Paris, 1900, notice n°196 (voir contexte dans le Plan d’orientation général - Notaires de Paris, guides thématiques du Minutier).
      procuration; Gondi, Pierre de; évêque
    - Pouvoir [procuration] par Dominique Lechany à Billault, soldat de la compagnie de M. Philippe Strozzi, ' colounel du Roi ', 30 juillet 1566; MC/ET/XXXVI/21
      La date, erronée, donnée sur l'ouvrage d'E. Caron est juillet 1566 s.j.
      E. Caron, A travers les minutes des notaires parisiens [étude XXXVI, env. 990 actes], 1559-1577, Paris, 1900, notice n°198 (voir contexte dans le Plan d’orientation général - Notaires de Paris, guides thématiques du Minutier).
      procuration; Lechany, Dominique; Billault; Strozzi, Philippe
    - Vente d'un riche mobilier dans lequel figurent trois coupes d'argent, dorées par les garnitures, une douzaine de cueillères d'argent, une écuelle à oreilles, une cueillère, une fourchette et un drageoir garni de sa cueillère aussi d'argent, une gaine d'une douzaine de couteaux et leurs fourchettes faits à ouvrage damasquiné..-Une hallebarde, une pique, une harquebuze à rouet, deux pistolets, une arbalète gravée, un corps de cuirasse gravé, un autre corps de toile picqué à œillets venant, d'Allemagne, une paire de manches de maille, une rondelle de fer gravé, un chapeau de fer couvert de velours noir garni de sa coiffe aussi en fer. Une paire de mancherons de velours cramoisi brun à six boutons d'or, trois chaînes, une paire de bracelets d'or, une agathe enchâssée d'or, une oualle ( ?) d'or où est un chiffre, une ceinture ferrée d'or, une turquoise enchâssée d'or, une bourse de velours vert garnie de 99 gectons d'argent. Nombreuse vaisselle d'étain. Deux pointes de ciel de lit faites de tapisserie de haute lice à personnages..-Vente faite moyennant 617 l., 1er août 1566
      E. Caron, A travers les minutes des notaires parisiens [étude XXXVI, env. 990 actes], 1559-1577, Paris, 1900, notice n°199 (voir contexte dans le Plan d’orientation général - Notaires de Paris, guides thématiques du Minutier).
      acte de vente
    - Engagement de nourrir et loger la femme Claude Henault pendant un an moyennant 62 l. payé à la vue des notaires en 4 doubles ducats 3 écus d'or soleil 2 angelotz et le reste en douzains., 1er août 1566
      E. Caron, A travers les minutes des notaires parisiens [étude XXXVI, env. 990 actes], 1559-1577, Paris, 1900, notice n°200 (voir contexte dans le Plan d’orientation général - Notaires de Paris, guides thématiques du Minutier).
      Henault, Claude
    - Marché par Régnier Tardif, doreur sur fer, demeurant hors la porte Saint-Michel, avec noble homme Jean de Chavart [Charenton], valet de chambre et armurier de la reine sr de Trouillerie, de dorer un harnois d'homme d'armes, à savoir: 'ung chapelle [habillement] de teste, le hausse-coul, le corps de cuirasse, tassettes courtes garnies des jambières, brassards et gantelets'. Suit le détail du travail sur les ouvrages en relief à dorer et argenter moyennant 30 écus d'or soleil et en outre un manteau de reître de drap noir., 7 août 1566; MC/ET/XXXVI/21
      La date, erronée, donnée sur l'ouvrage d'E. Caron est le 8 juillet 1566
      E. Caron, A travers les minutes des notaires parisiens [étude XXXVI, env. 990 actes], 1559-1577, Paris, 1900, notice n°201 (voir contexte dans le Plan d’orientation général - Notaires de Paris, guides thématiques du Minutier).
      marché; Saint-Michel (faubourg); Tardif, Régnier; Charenton, Jean; décorateur; armurier; employé de maison
    - Vente d'un jardin à Moulins par Claude Charpentier, oculiste du roi, bourgeois de Paris, demeurant rue Saint-Honoré., 7 août 1566; MC/ET/XXXVI/21
      acte de vente; Saint-Honoré (rue); Moulins (Allier); Charpentier, Claude
    - Ciselure et dorure d'un harnois. - Promesse de Denis Tardif, maître doreur sur fer demeurant hors la porte Saint-Michel, à noble homme Jean de Charenton, valet de chambre et armurier du Roi, seigneur de Trouillus (...)., 8 août 1566; MC/ET/XXXVI/21
      Documents du Minutier central des notaires de Paris, Histoire de l'art au XVIe siècle (1540-1600) [477 actes], par Catherine Grodecki, tome II, Sculpture, peinture et gravure, broderie, faïence et émaillerie, orfèvrerie et joaillerie, armes et armures, Paris, Archives nationales, 1986, p. 276, notice n° 952 (instrument de recherche imprimé dématérialisé, certaines notices sont plus détaillées dans la version intégrale accessible en ligne par la rubrique 'Autres instruments de recherche', voir contexte dans le Plan d’orientation général - Notaires de Paris, guides thématiques du Minutier).
      Tardif, Denis; Charenton, Jean de
    - Procuration concernant Jean-Baptiste de Rousselaye (voir également Ruccellaï et Rousselet), natif de Florence, fils de Marco de Rousselaye et de Catherine de Corbinelli., 9 août 1566; MC/ET/XXXVI/21
      procuration; Florence (Italie); Rousselaye, Jean-Baptiste de; Ruccelaï, Jean-Baptiste de; Rousselet, Jean-Baptiste de; Rousselaye, Marco de; Ruccelaï, Marco de; Rousselet, Marco de; Corbinelli, Catherine de
    - Marché de fournitures pour la table de Mgr Pierre de Gondi, évêque, duc de Langres, conclu en son nom par Claude de Senneton 1, écuyer, seigneur du Mont et maître d'hôtel dud. évêque., 12 août 1566; MC/ET/XXXVI/21
      1 Claude de Senneton, fils de Jacques Senneton et d'Anne de Pierrevive, était neveu de Pierre de Gondi.
      Rectification de la date donnée par E. Caron qui est: août 1566 s. j.
      E. Caron, A travers les minutes des notaires parisiens [étude XXXVI, env. 990 actes], 1559-1577, Paris, 1900, notice n°203 (voir contexte dans le Plan d’orientation général - Notaires de Paris, guides thématiques du Minutier).
      marché; Gondi, Pierre de; Senneton, Claude; évêque; maître d'hôtel; évêque
    - Marché par François Auberon, marchand pourvoyeur à Macy-l'Evêque, envers Pierre de Gondy, évêque de Paris., 12 août 1566; MC/ET/XXXVI/21
      marché; Auberon, François; Gondy, Pierre de
    - Devis [marché] des ouvrages qu'il convient faire pour la reine, mère du roi, aux écuries de son palais, que l'on bâtit de neuf hors la Porte-Neuve, contenant lesd. écuries 33 [3] toises de long et 4 toises de large et au bout desd. écuries un pavillon de 4 toises de large et 7 à 8 toises de long. - Signé: Delorme., 18 août 1566; MC/ET/XXXVI/21
      E. Caron, A travers les minutes des notaires parisiens [étude XXXVI, env. 990 actes], 1559-1577, Paris, 1900, notice n°165 (voir contexte dans le Plan d’orientation général - Notaires de Paris, guides thématiques du Minutier).
      marché; Montmartre (rue); Delorme, Philibert (1510?-1570); Catherine de Médicis (reine de France, 1519-1589); charpentier; abbé; architecte
    - Engagement dud. jour [18 août 1566] par Guillaume Vaillant, maître charpentier de la grande confrérie, demeurant rue Montmartre, vis-à-vis de haut et puissante dame et Mme Marie de Pierrevive, dame Du Peron et d'Armentières, dame ordinaire de la chambre de la reine, commise à l'intendance des bâtiments de son palais et écuries lez-le-Louvre par deux lettres des 1er avril 1563 et 11 novembre 1565, en la présence et par l'avis de noble homm et sage messire René Baille, sr de Pardy, conseiller du roi en ses finances....., avocat du roi en sa chambre des requêtes, Philibert Delorme, abbé de Saint-Cierge, architecte des bâtiments, Claude Marcel, valet de chambre et garde-robe du roi et Guillaume Chaponnay, tous conseillers de lad. reine appelés pour le fait de ses bâtiments., MC/ET/XXXVI/21
      Montmartre (rue); Vaillant, Guillaume; Pierrevive, Marie de; Baille, René; Delorme, Philibert; Marcel, Claude; Chaponnay, Guillaume; Baille, René; Delorme, Philibert; Marcel, Claude; Chaponnay, Guillaume; charpentier; avocat; abbé; architecte; officier de la Garde-robe du roi (Ancien Régime)
    - Autre pouvoir de la même princesse Françoise de Brezé, duchesse douairière de Bouillon], comme dame des terres de Boines [Beines], Noisy et autres terres assises au Val de Gallye de faire et prêter foi et hommage dont elle est tenue pour lesd. terres qui dépendent de la seigneurie de Marly et proviennent également de la succession de la duchesse de Valentinois., 21 août 1566; MC/ET/XXXVI/21
      E. Caron, A travers les minutes des notaires parisiens [étude XXXVI, env. 990 actes], 1559-1577, Paris, 1900, notice n°205 (voir contexte dans le Plan d’orientation général - Notaires de Paris, guides thématiques du Minutier).
      Brezé, Françoise de
    - Pouvoir [procuration] par haut et puissant seigneur dame Françoise de Brezé, duchesse douairière de Bouillon, dame de la terre de Mormoulin, sise au val de Gallye 2, à son secrétaire de faire et prêter la foi et hommage qu'elle est tenue faire à cause de la terre de Mormoulin à elle advenue et échue de la succession de haut et puissant seigneur dame Diane de Poitiers, en son vivant duchesse de Vallentinois, sa mère, à noble homme Me Pierre de Prigny [Piquet], conseiller, trésorier général des maisons et finances de la reine mère du roi seigneur indeuille [Vindeville], suivant la coutume de la prévôté et vicomté de Paris., 22 août 1566; MC/ET/XXXVI/21
      2. Le val de Gallye comprenait toute la vallée de Versailles. Il y avait à Paris une hôtellerie célèbre à l'enseigne du ' Val de Gallye.
      Rectification de la date donnée par E. Caron qui est: 1566
      E. Caron, A travers les minutes des notaires parisiens [étude XXXVI, env. 990 actes], 1559-1577, Paris, 1900, notice n°204 (voir contexte dans le Plan d’orientation général - Notaires de Paris, guides thématiques du Minutier).
      procuration; Brezé, Françoise de; Poitiers, Diane de; Piquet, Pierre
    - Conventions entre noble homme Mre Charles de la Haye, chevalier, sr. de Nesle et de Mareuil en Tardenois, châtelain de Bellefontaine, et haut et puissant seigneur Charles de Gondi, sr de la Tour, etc., et capitaine du château de la Garde 1., 29 août 1566; MC/ET/XXXVI/21
      1 Charles de Gondi avait épousé en premières noces Barbe de la Haye, morte jeune et dont, il n'eut, pas d'enfants.
      La date, erronée, donnée sur l'ouvrage d'E. Caron est le 22 août 1566
      E. Caron, A travers les minutes des notaires parisiens [étude XXXVI, env. 990 actes], 1559-1577, Paris, 1900, notice n°206 (voir contexte dans le Plan d’orientation général - Notaires de Paris, guides thématiques du Minutier).
      convention; La Haye, Charles de; Gondi, Charles de
    - Obligation de 6,000 l. au profit de Jean-Baptiste Gondi, gentilhomme florentin, demeurant à Saint-Germain-des-Prés-les-Paris, et reconnaissance par lui que les 6,000 l. ont été fournis des deniers de révérend père en Dieu Mre de Gondi, évêque et duc de Langres., 31 août 1566; MC/ET/XXXVI/21
      E. Caron, A travers les minutes des notaires parisiens [étude XXXVI, env. 990 actes], 1559-1577, Paris, 1900, notice n°207 (voir contexte dans le Plan d’orientation général - Notaires de Paris, guides thématiques du Minutier).
      obligation; Saint-Germain-des-Prés (hameau); Gondi, Jean-Baptiste; Gondi, Pierre de; évêque
    - Reconnaissance par noble homme Jules Brancasse, gentilhomme ordinaire de la chambre du roi, et Dominique Lechany, fournissant l'argenterie du roi, demeurant à Paris, rue de l'Arbre-Sec, près Saint-Germain-l'Auxerrois, au profit de Pierre Le Fuzelier, de la somme de 114 l., dont M. le comte de Roquandolf 2 était resté redevable envers le sr. Le Fuzelier et sa femme sur leurs gages., 6 septembre 1566; MC/ET/XXXVI/21
      Nous l'avons vu aliéner tons ses biens. Brantôme dit de lui que, par suite de ses prodigalités, il était réduit à une telle disette que, sans le secours de ses amis, il aurait succombé sous le faix de la pauvreté (Brantôme éd. Buchon, p. 696).
      La date, erronée, donnée sur l'ouvrage d'E. Caron est le 7 septembre 1566
      E. Caron, A travers les minutes des notaires parisiens [étude XXXVI, env. 990 actes], 1559-1577, Paris, 1900, notice n°208 (voir contexte dans le Plan d’orientation général - Notaires de Paris, guides thématiques du Minutier).
      reconnaissance; Arbre-Sec (rue de l'); Brancasse, Jules; Lechany, Dominique; Le Fuzelier, Pierre; Roquandolf, M de; officier de la Chambre du roi (Ancien Régime)
    - Lettre autographe signée de Dominique Lechany pour diverses procurations., 12 septembre 1566
      E. Caron, A travers les minutes des notaires parisiens [étude XXXVI, env. 990 actes], 1559-1577, Paris, 1900, notice n°211 (voir contexte dans le Plan d’orientation général - Notaires de Paris, guides thématiques du Minutier).
      Lechany, Dominique
    - Quittance concernant René de Villequier, chambellan et maître de la garde-robe du duc d'Anjou., 16 septembre 1566; MC/ET/XXXVI/21
      quittance; Villequier, René de
    - Transport à Dominique Lechany, fournissant l'argenterie du roi, de 320 écus d'or soleil par Alexandre de Rustigny [Rustichy], fils de deffunt capitaine de Rustigny [Rustichy]., 20 septembre 1566; MC/ET/XXXVI/21
      E. Caron, A travers les minutes des notaires parisiens [étude XXXVI, env. 990 actes], 1559-1577, Paris, 1900, notice n°210 (voir contexte dans le Plan d’orientation général - Notaires de Paris, guides thématiques du Minutier).
      cession; Lechany, Dominique; Rustichy, Alexandre; Rustichy (père); officier (armée)
    - Pouvoir [procuration] par Pierre Martel, maître maçon et l'un des entrepreneurs des fortifications de Calais, en son nom et comme se portant fort de Mathieu Grou et Jean Abraham, ses compagnons et associés pour lesd. ouvrages de fortifications, pour recevoir la somme de 3,000 l. des mains de M. Urbain Knoll, naguères trésorier pour les réparations de la ville de Calais., octobre 1566
      E. Caron, A travers les minutes des notaires parisiens [étude XXXVI, env. 990 actes], 1559-1577, Paris, 1900, notice n°216 (voir contexte dans le Plan d’orientation général - Notaires de Paris, guides thématiques du Minutier).
      procuration; Calais (Pas-de-Calais); Martel, Pierre; Grou, Mathieu; Abraham, Jean; Knoll, Urbain; chef d'entreprise